【裁判字號】    99,消債抗,6
【裁判日期】    990310
【裁判案由】    更生事件
【裁判全文】
臺灣士林地方法院民事裁定             99年度消債抗字第6號
抗  告  人  甲○○
上列抗告人聲請更生事件，抗告人對於民國98年12月18日本院98
年度消債更字第156號裁定提起抗告，本院裁定如下：
    主  文
抗告駁回。
抗告費用新臺幣壹仟元由抗告人負擔。
    理  由
一、抗告意旨略以：伊所有房屋及每月薪資均受債權人強制執行
    在案，致生活陷入困境，須四處向親友借貸，並須另覓住所
    ，伊為清償債務而四處奔波，故延誤陳報補正文件，今附上
    原裁定所命補正之文件，請求本院給予更生之機會等語。
二、按債務人聲請更生時，所提出之財產及收入狀況說明書，應
    表明下列事項，並提出證明文件：一、財產目錄，並其性質
    及所在地。二、最近五年是否從事營業活動及平均每月營業
    額。三、收入及必要支出之數額、原因及種類。四、依法應
    受債務人扶養之人。又聲請更生或清算不合程式或不備其他
    要件者，法院應以裁定駁回之，但其情形可以補正者，法院
    應定期間先命補正，此觀諸消費者債務清理條例第43條第6
    項、第8 條規定自明。
三、經查，抗告人依消費者債務清理條例聲請更生，未提出證明
    財產及收入狀況說明書是否正確之相關文件，經原審於民國
    98年10月28日裁定命抗告人於30日內補正相關文件，該裁定
    已於98年11月4 日寄存於臺北縣政府警察局水碓派出所，而
    於同年月14日發生送達效力，有送達證書在卷可憑（原審卷
    第148 頁）。原裁定命其補正之「應受扶養人張立96、97
    年度綜合所得稅各類所得資料清單、最新財產歸屬資料清單
    、收入證明」、「應受扶養人張立傑未領取身心障礙補助之
    說明文件」、「抗告人及張立傑自96年3 月起迄今台北富邦
    銀行及郵局存摺封面及內頁」、「抗告人居住之房屋97年度
    全年水、電、瓦斯、市內電話費繳費明細」等文件，核屬為
    所瞭解抗告人財產及收入狀況所需之必要證明文件，抗告人
    逾期未補正，原審據此於98年12月18日裁定駁回其更生之聲
    請，於法相合，尚無違誤。
四、次按，修正前民事訴訟法第489 條關於「抗告，得提出新事
    實及證據」之規定，業於92年2 月7 日刪除，其立法理由謂
    民事訴訟法有關第二審上訴之第447 條規定，已修正為原則
    上不得提出新攻擊或防禦方法，此依同法第495 條之1 第1
    項規定為抗告程序所準用，為求體例上一致，爰將第489 條
    刪除。是於92年2 月7 日修正民事訴訟法第489 條後，抗告
    人於抗告程序即不得提出新事實及證據。本件抗告人於98年
    12月24日收受原審駁回其更生聲請之裁定後，固於99年1 月
    4 日提起抗告並提出相關證明文件。然依上開立法理由所示
    ，抗告人於抗告程序既不得提出提出新事實及證據，則本院
    就其於抗告程序所提出之新證據即無從予以審酌，附此敘明
    。
五、綜上，抗告人逾期未補正有關其財產及收入狀況之必要證明
    文件，原裁定駁回抗告人更生之聲請，並無違誤，抗告意旨
    請求廢棄原裁定，為無理由，應予駁回。
六、據上論結，本件抗告為無理由，依消費者債務清理條例第11
    條第2 項、第15條，民事訴訟法第495 條之1 第1 項、第44
    9 條第1 項、第95條、第78條，裁定如主文。
中    華    民    國    99    年    3     月    10    日
                  民事第三庭  審判長法  官  張國勳
                                    法  官  施月燿
                                    法  官  林尚諭
以上正本證明與原本無異。
本件裁定不得再抗告。
中    華    民    國    99    年    3     月    11    日
                                    書記官  吳華瑋

司法院資訊處製作；財團法人民間司法改革基金會備份。
